臺灣臺北地方法院交通事件裁定　　　 100年度交聲字第2018號
原處分機關　臺北市交通事件裁決所
異　議　人
即受處分人　吳全富
上列異議人即受處分人因違反道路交通管理處罰條例案件，對於
臺北市交通事件裁決所於100年8月9日所為之北市裁罰字第裁
22-1AF909529號處分（原處分案號:北市交停字第1AF909529號）
，聲明異議，本院裁定如下：
    主  文
異議駁回。
    理  由
一、原處分意旨略以：異議人即受處分人吳全富所有車牌號碼：
    JQF—782號重型機車於民國100年6月8日下午2時39分許，在
    臺北市○○路3號對面，經臺北市停車管理工程處交通助理
    員舉發「在設有禁止停車標誌之處所停車」之違規，並填製
    北市交停字第1AF909529號通知單，異議人於應到案期間內
    提出申訴，嗣經原處分機關依道路交通管理處罰條例第56條
    第1項第4款及違反道路交通管理事件統一裁罰基準表規定裁
    處受處分人罰鍰新臺幣（下同）600元。
二、聲明異議意旨略以：伊當日係因於100年6月8日下午2時許，
    在信義路101號大樓旁時，因故受傷，乃騎乘車牌號碼為JQF
    -782號重型機車至臺北市○○路3號對面欲報案，始將該車
    停放於上址，但停車處確未豎立警示牌，此由其停車點均為
    停放之機車即可得知，另其停放點遠處雖有一載為「騎樓及
    人行道禁止停車」之告示牌，但因伊所停車處非騎樓亦非人
    行道，故自不應受處罰，為此請求撤銷原處分云云。
三、按在設有禁止停車標誌、標線之處所不得停車，道路交通安
    全規則第112條第1項第4款定有明文。次按道路交通管理處
    罰條例第56條第1項第4款規定，汽車駕駛人在設有禁止停車
    標誌、標線之處所停車者，處600元以上1200元以下之罰鍰
    。又依道路交通安全規則第2條第1項第1款規定，汽車係指
    在道路上不依軌道或電力架線而以原動機行駛之車輛（包括
    機器腳踏車），故機車駕駛人在設有禁止停車標誌、標線之
    處所停車者，亦應依上開規定處罰。
四、經查：異議人所有上開車輛有於100年6月8日下午2時39分許
    ，停放在臺北市○○路3號對面乙節，此為異議人所不爭執
    ，並有現場照片2紙在卷足憑，而異議人停放上開車輛之位
    置係屬專供行人通行之人行道範圍，亦經臺北市停車管理處
    以100年9月26日以北市停管字第10034406300號函復本院在
    案，並有現場照片附卷可稽，另觀之卷附現場舉發照片，於
    異議人停放上開機車之位置旁確立有騎樓、人行道禁止停車
    之告示牌，且於異議人停放上開機車之人行道沿線，共設有
    5禁止停車之標誌，經員警實際測量結果，與異議人停放上
    開機車與距離最近之禁止停車之告示牌相距僅4.5公尺等情
    ，亦有臺北市停車管理處於100年9月26日以北市停管字第10
    034406300號函檢送之現場照片11幀及現場相對位置圖在卷
    足憑，是異議人確時有於上開時、地，將其所有車牌號碼為
    ：JQF-782號重型機車，停放在設有禁止停車標誌處所之違
    規情事甚明。是本案異議人執聲明異議，為無理由，應予駁
    回。
五、據上論斷，應依道路交通案件處理辦法第18條，裁定如主文
    。
中    華    民    國   100    年    10    月    3     日
                  刑事第十庭  法  官  柯姿佐
上正本證明與原本無異。
如不服本裁定，應於裁定送達後5日內向本院提出抗告狀。
                              書記官  林蓮女
中    華    民    國   100    年    10    月    3     日